臺灣臺中地方法院刑事判決
111年度訴字第1395號
公  訴  人  臺灣臺中地方檢察署檢察官
被      告  陳瑜蓁


上列被告因妨害風化案件，經檢察官提起公訴（111年度偵字第2
6001號），嗣被告於準備程序中就被訴事實為有罪之陳述，經告
知簡式審判程序之旨，並聽取當事人之意見，經本院合議庭裁定
由受命法官獨任進行簡式審判程序，判決如下：
    主    文
甲○○犯圖利容留性交罪，處有期徒刑參月，如易科罰金，以新臺
幣壹仟元折算壹日。扣案之犯罪所得新臺幣肆佰元沒收。
    犯罪事實
一、甲○○係址設臺中市○○區○○街000號「僑芳賓館」實際負責人
    ，意圖營利，基於媒介及容留成年女子與男客為性交行為之
    犯意，自不詳時間起，在上開賓館內，媒介成年女子陳盈雪
    、陳秀鳳、王星茹、詹美玲與不特定男客從事性交易，並以
    每一節30分鐘、收費新臺幣(下同)1,000元至1,200元之方式
    ，與來店消費之不特定男客從事性交行為之性交易(俗稱全
    套，即上開受僱女子與男客以插入生殖器至陰道完成射精行
    為)，再從中收取400元房間費，藉此牟利。於民國111年5月
    24日14時15分許前某時，男客許洺翔、劉明山、柯萬春、警
    方喬裝之男客陸續進入該賓館內，由甲○○容留陳盈雪、陳秀
    鳳、詹美玲、王星茹分別進入32號、36號、37號、35號房內
    ，與男客為性交行為。嗣於111年5月24日14時15分許，警方
    依法至上址搜索，當場在上開房間內查獲陳盈雪與男客許洺
    翔已完成性交行為，陳秀鳳、詹美玲、王星茹等人則尚未與
    男客完成性交行為，並扣得前揭各房間內之未使用保險套16
    個、性交易所得現金1,200元、陳秀鳳所有之潤滑液2瓶等物
    。
二、案經臺中市政府警察局大甲分局報告臺灣臺中地方檢察署檢
    察官偵查起訴。
    理    由
壹、程序事項
一、按除被告所犯為死刑、無期徒刑、最輕本刑為3 年以上有期
    徒刑之罪或高等法院管轄第一審案件者外，於前條第1 項程
    序進行中，被告先就被訴事實為有罪之陳述時，審判長得告
    知被告簡式審判程序之旨，並聽取當事人、代理人、辯護人
    及輔佐人之意見後，裁定進行簡式審判程序，刑事訴訟法第
    273條之1第1項定有明文。查本件被告甲○○妨害風化案件，
    被告於本院準備程序就被訴事實為有罪之陳述，經本院告知
    被告簡式審判程序之旨，並聽取檢察官、被告之意見後，裁
    定改依簡式審判程序進行審判。
二、按簡式審判程序之證據調查，不受第159條第1項之限制，刑
    事訴訟法第273條之2定有明文，是於行簡式審判程序之案件
    ，被告以外之人於審判外之陳述，除有其他不得作為證據之
    法定事由外，應認具有證據能力。本判決所援引被告以外之
    人於審判外之陳述，因本案採行簡式審判程序，復無其他不
    得作為證據之法定事由，依上說明，應認均具有證據能力，
    合先敘明。
三、至於卷內所存經本院引用為證據之非供述證據部分，審酌與
    本件待證事實間均具有關連性，且無證據證明係實施刑事訴
    訟程序之公務員違背法定程序所取得，亦無證據證明有何偽
    造、變造之情事，復經本院行調查證據程序，是依刑事訴訟
    法第158條之4之反面解釋，自應認均具有證據能力，得作為
    證據。
貳、實體事項　　
一、認定犯罪事實之證據及理由：
　　上揭犯罪事實，業據被告甲○○於警詢、偵查中及本院準備程
    序及審理時均坦承不諱（見偵卷第30至33、149至150頁，本
    院卷第35、45頁），核與證人陳盈雪、陳秀鳳、王星茹、詹
    美玲、許洺翔、劉明山、柯萬春等人於警詢之供述相符（見
    偵卷第35至39、41至44、45至48、49至52、53至56、57至60
    、61至65頁），並有員警職務報告、指認犯罪嫌疑人紀錄表
    -陳盈雪指認、劉明山指認、陳洺翔指認、柯萬春指認、本
    院111年聲搜字第780號搜索票、臺中市政府警察局大甲分局
    搜索扣押筆錄-臺中市○○區○○街000號32號房、扣押物品目錄
    表、臺中市○○區○○街000號36號房、扣押物品目錄表、臺中
    市○○區○○街000號35號房、扣押物品目錄表、現場照片20張
    等在卷可稽（見偵卷第25至27、67至70、71至74、75至78、
    79至82、83、85至88、89、93至96、97、101至104、105、1
    15至121頁），再有保險套16個、潤滑液2瓶，有臺灣臺中地
    方檢察署111年度保管字第2896號扣押物品清單及相片足佐
    （見偵卷第153、155至157頁），並有扣案現金1,200元可證
    （見查扣卷），上開補強證據足以擔保被告前開任意性自白
    之真實性，核與事實相符，本件事證明確，被告犯行堪以認
    定，應依法論科。
二、論罪科刑：
  ㈠按刑法第231條第1項所稱「容留」指提供為性交、猥褻之場
    所而言，「媒介」，係指居間介紹，使男女因行為人之介紹
    牽線行為而能與他人為性交、猥褻；如行為人引誘、媒介於
    前，復加以容留在後，其引誘、媒介之低度行為應為容留之
    高度行為所吸收（最高法院94年度台上字第6002號判決意旨
    參照）。查被告甲○○提供上開賓館房間，供證人陳盈雪、陳
    秀鳳、王星茹、詹美玲作為其等與男客性交易之場所，是應
    構成容留之行為。
　㈡本件於案發現場，固僅有證人陳盈雪與男客許洺翔完成性交
    行為，其餘證人與男客間均尚未完成、且未給付費用。然按
    刑法第231第1項之引誘、容留、媒介性交易營利罪，係以行
    為人出於此犯罪之故意，而引誘、提供場所或媒介性交、猥
    褻，欲藉此獲利，即為該當，至行為人以外之人員與受引誘
    、容留、媒介之男女間，是否已為性交或猥褻之行為，更非
    所問（最高法院101年度台上字第885號判決意旨），是被告
    就其餘證人與男客部分仍應認成立本罪，併予敘明。
　㈢核被告所為，係犯刑法第231條第1項前段之意圖使女子與他
    人為性交之行為，而容留以營利罪，其媒介之低度行為應為
    容留之高度行為所吸收，不另論罪。
　㈣按圖利媒介、容留女子與人性交之行為，係以經營或為己利
    介紹嫖客為性交易之目的為之，其等主觀上係基於單一之犯
    意，以多數舉動接續進行，而侵害同一法益，在時間、空間
    上有密切關係，依一般社會健全觀念，難以強行分開，在刑
    法評價上，以視為數個舉動之接續實行，合為包括之一行為
    予以評價，是其等先後多次意圖使女子與他人為性交之行為
    而媒介以營利之行為，具時間、空間之密切關係，且係各基
    於單一犯意接續為之，應各僅論接續犯一罪（最高法院102
    年度台上字第2433號判決意旨參照）。經查被告係基於同一
    犯意，本於同一使女子與他人為性交易之動機而為之，其行
    為目的相同，且行為之獨立性極為薄弱，時間亦甚為密接，
    依社會一般觀念，其行為難以強行區分，且本件之行為係在
    密切接近之時間、地點為之，依所犯之罪質，受侵害之法益
    ，行為之態樣評價上應視為數個舉動之接續施行，應合為包
    括之一行為予以評價，較為合理，屬接續犯，應只論以一罪
    。
  ㈤爰以行為人之責任為基礎，審酌被告不思正途獲取財物，竟
    無視善良風俗及法令禁止，媒介、容留女子與他人為性交行
    為，並從中獲利，扭曲社會價值觀及社會風氣，亦間接物化
    、貶損女性，所為應值非難；又被告未曾因刑案經法院論罪
    科刑之紀錄，此有臺灣高等法院被告前案紀錄表可佐，及被
    告犯後坦承犯行之犯後態度；兼衡其自述國中肄業之教育程
    度、育有1名成年子女、需扶養80多歲母親、因友人心臟病
    猝逝臨時接手本店等語(見本院卷第46頁)，暨其犯罪動機、
    目的、手段、犯罪所生之危害等一切情狀，量處如主文所示
    之刑，並諭知易科罰金之折算標準。
三、沒收部分：
  ㈠按犯罪所得，屬於犯罪行為人者，沒收之，刑法第38條之1第
    1項前段定有明文。查本件現場扣得之現金1,200元，係自證
    人陳盈雪處所扣押取得（見偵卷第89頁），證人陳盈雪稱此
    1,200元係其與許洺翔進行性交易所取得之費用（見偵卷第3
    6頁），而據被告所稱對於從事性交易行為之小姐，會收取4
    00元使用房間的費用，業據被告於警詢所自承（見偵卷第32
    頁），是應認上開性交易所取得之1,200元，其中之400元係
    被告之犯罪所得（即小姐使用房間進行性交易之費用），此
    400元款項，應依刑法第38條之1第1項前段之規定諭知沒收
    。
　㈡次按供犯罪所用、犯罪預備之物或犯罪所生之物，屬於犯罪
    行為人者，得沒收之，刑法第38條第2項前段定有明文。查
    扣案之保險套16個，其中2個係屬證人陳盈雪所有、9個係證
    人陳秀鳳所有、5個據證人王星茹稱係屬被告所經營之賓館
    所提供，分有證人陳盈雪、陳秀鳳、王星茹警詢供述與扣押
    物品目錄表為憑（見偵卷第36、42、46、89、97、105頁）
    ，另扣案之潤滑液2瓶係證人陳秀鳳所有，亦有陳秀鳳警詢
    供述與扣押物品目錄表為證（見偵卷第42、97頁），而據被
    告偵查中供述，伊並未提供保險套、潤滑液供服務小姐使用
    ，是依照之前老闆跟伊說，房間要放2個保險套、杯子、牙
    刷、毛巾等物品等語（見偵卷第150頁），是綜合以上4人之
    供述內容，上開16個保險套、潤滑液2瓶，即便為供犯罪預
    備之物，然並無證據證明係被告所有之物，是無法加以宣告
    沒收。
據上論斷，應依刑事訴訟法第299條第1項前段、第273條之1第1
項，刑法第231條第1項、第41條第1項前段、第38條之1第1項前
段，刑法施行法第1條之1第1項，判決如主文。
本案經檢察官吳婉萍提起公訴，檢察官乙○○到庭執行職務。
中　　華　　民　　國　　111 　年　　8 　　月　　22　　日
                  刑事第九庭    法  官  彭國能
以上正本證明與原本無異。
如不服本判決應於收受判決後20日內向本院提出上訴書狀，並應
敘述具體理由；其未敘述上訴理由者，應於上訴期間屆滿後20日
內向本院補提理由書（均須按他造當事人之人數附繕本）「切勿
逕送上級法院」。
                                書記官  陳宇萱
中　　華　　民　　國　　111 　年　　8 　　月　　22　　日
附錄本案論罪科刑所犯法條：
中華民國刑法第231條第1項
意圖使男女與他人為性交或猥褻之行為，而引誘、容留或媒介以
營利者，處5年以下有期徒刑，得併科10萬元以下罰金。以詐術
犯之者，亦同。